# 原始报表与重新建账后财务数据之间的对应关系？

提问人：coolfish 时间：2012-05-12 08:30:19
请教个问题：IPO申报时，原始报表那块一般用当年度所得税申报时报给税务的报表，现有一家企业在申报完成 2010 年度所得税后，启动上市，计划第一年从 2010 年度开始。随后发现 2010 年度财务核算并不健全，就按会计准则和相关要求，对 2010 年度的财务账进行调整、补充。最终结果相当于对 2010 年度重新建账，特别是收入、成本那块，变化较大。重新建账后的财务数据，和审计确认数据已经无太大差异，但和原税务申报表差异较大，这种怎么处理？ 个人理解，这种情况下，原始财务账和原始报表要有直接对应关系，相当于原始申报报表是有财务数据支撑的，因执行准则调整财务是在这部分原始财务数据的基础上，进行的调整。 这种情况一般在实务中怎么处理？ 如果将来做 2010 年度原始报表与申报报表差异的话，前、后差异会比较多，适用不？

回答人：chenyiwei
个人基本赞同你的理解。即原始财务报表应是当初报送给财政、税务部门的报表，除非依据重新建帐后的核算结果重新出具过 2010年度的审计报告，否则不能以重新建帐的结果重新出具原始报表（从现在的审计报告防伪标识制度，以及出具报告后的报备制度来看，出具倒签日期的审计报告的可能性基本为零）。

提问人：coolfish 时间：2012-05-12 09:28:54
回复 chenyiwei 的帖子
陈版，那在这种情况下，通过原始报表与申报报表差异报告能解决问题吗？ 在前、后收入成本差异比较大的情况下。

回答人：chenyiwei
差异报告肯定要编制，但会给人以申报期内基础工作较差的印象。对IPO的不利程度多大就难说了，毕竟这是审核人员和发审委委员综合分析判断的结果。